臺灣臺中地方法院刑事判決
111年度易字第890號
公  訴  人  臺灣臺中地方檢察署檢察官
被      告  黃兆強




上列被告因竊盜案件，經檢察官提起公訴（111年度偵字第4557
號），被告於準備程序中，就被訴事實為有罪之陳述，本院裁定
改行簡式審判程序，判決如下：
    主          文
黃兆強犯踰越牆垣侵入住宅竊盜罪，處有期徒刑捌月。未扣案之
犯罪所得洋酒陸瓶、陳年老酒陸瓶均沒收，於全部或一部不能沒
收或不宜執行沒收時，追徵其價額。
    犯罪事實及理由
一、本案犯罪事實及證據，除證據部分應補充「被告黃兆強於本
    院準備程序及審理時之自白」，餘均引用檢察官起訴書之記
    載（如附件）。
二、論罪科刑：
  ㈠按刑法第321條第1項第1款規定所謂「住宅」，乃指人類日常
    居住之場所而言，一般住宅之前後庭院亦應為住宅之一部分
    （最高法院80年度台上字第64號判決意旨參照）；次按毀越
    門扇牆垣或其他安全設備罪，所謂「毀」係指毀損或毀壞，
    「越」則指踰越或超越，毀與越不以兼有為限，若有其一即
    克當之，是祗要毀壞、踰越或超越門扇、安全設備之行為，
    使該門扇、安全設備喪失防閑作用，即該當於前揭規定之要
    件（最高法院85年度台上字第4517號、93年台上字第4891判
    決意旨參照）。
　㈡核被告所為，係犯刑法第321條第1項第1款、第2款之踰越牆
    垣侵入住宅竊盜罪。
　㈢被告係於密接之時間，在相同地點，先後徒手竊取上開財物
    ，顯係出於同一犯意為之，且侵害同一法益，應視為數個舉
    動接續施行，僅論以接續犯之包括一罪。
  ㈣被告前開無故侵入住宅之犯行，未經告訴人張欽賢提出告訴
    ，且其侵入住宅行為已結合於所犯加重竊盜之罪質中，自無
    更行構成刑法第306條第1項罪之餘地，附此敘明。
　㈥爰以行為人之責任為基礎，審酌被告不思循正當途徑獲取財
    物，反企圖不勞而獲，而為本案犯行，實不可取，顯然欠缺
    尊重他人財產權之觀念；然念及被告坦承犯行，犯後態度尚
    可；兼衡其前科素行、犯罪之動機、目的、手段、竊得財物
    價值，及其自陳之教育程度、職業、家庭生活與經濟狀況（
    見本院卷第44頁）等一切情狀，量處如主文所示之刑，以示
    懲儆。
三、沒收部分：
　　本件被告竊得之洋酒6瓶、陳年老酒6瓶，均屬其犯罪所得，
    雖未扣案，仍應依刑法第38條之1第1項前段、第3項規定宣
    告沒收，並於全部或一部不能沒收或不宜執行沒收時，追徵
    其價額。
據上論斷，應依刑事訴訟法第273條之1第1項、第299條第1項前
段、第310條之2、第454條第2項，判決如主文。
本案經檢察官黃政揚提起公訴，經檢察官葉芳如到庭執行職務。
中　　華　　民　　國　　111 　年　　7 　　月　　21　　日
                  刑事第十七庭  法  官  孫藝娜
以上正本證明與原本無異。
如不服本判決應於收受判決後20日內向本院提出上訴書狀，並應
敘述具體理由；其未敘述上訴理由者，應於上訴期間屆滿後20日
內向本院補提理由書（均須按他造當事人之人數附繕本）「切勿
逕送上級法院」。
告訴人或被害人如不服判決，應備理由具狀向檢察官請求上訴，
上訴期間之計算，以檢察官收受判決正本之日起算。
                                書記官  黃詩涵
中　　華　　民　　國　　111 　年　　7 　　月　　21　　日
附錄本案論罪科刑法條：
中華民國刑法第321條
犯前條第1項、第2項之罪而有下列情形之一者，處6月以上5年以
下有期徒刑，得併科50萬元以下罰金：
一、侵入住宅或有人居住之建築物、船艦或隱匿其內而犯之。
二、毀越門窗、牆垣或其他安全設備而犯之。
三、攜帶兇器而犯之。
四、結夥三人以上而犯之。
五、乘火災、水災或其他災害之際而犯之。
六、在車站、港埠、航空站或其他供水、陸、空公眾運輸之舟、
    車、航空機內而犯之。
前項之未遂犯罰之。

附件：
臺灣臺中地方檢察署檢察官起訴書                      基股
                                     111年度偵字第4557號
　　被　　　告　黃兆強　男　41歲（民國00年00月00日生）
　　　　　　　　　　　　住○○市○○區○○街0段00巷00號
                       （另案在法務部○○○○○○○臺中                         分監執行中）
　　　　　　　　　　　　國民身分證統一編號：Z000000000號
上列被告因竊盜案件，業經偵查終結，認應提起公訴，茲將犯罪
事實及證據並所犯法條分敘如下：
　　　　犯罪事實
一、黃兆強意圖為自己不法所有，基於竊盜之犯意，於民國110
    年6月19日4時1分許，從其位於臺中市○○區○○街0段00巷00號
    住處3樓攀爬女兒牆侵入位於臺中市○○區○○街0段00巷00號房
    屋內，竊取張欽賢所有價值共新臺幣（下同）1萬5000元之
    洋酒6瓶及陳年老酒6瓶，得手後，攀爬女兒牆將竊得之上述
    洋酒6瓶及陳年老酒6瓶帶回上址住處，並飲用完畢。嗣張欽
    賢發現遭竊，並調閱屋內監視器錄影畫面報警處理，因而循
    線查獲上情。
二、案經臺中市政府警察局東勢分局報告偵辦。
　　　　證據並所犯法條
一、上揭犯罪事實，業據被告黃兆強於警詢及本署偵查中自白不
    諱，核與被害人張欽賢於警詢中指述情節大致相符，復有警
    員偵查報告、現場監視器錄影畫面翻拍照片4張在卷可參，足
    認被告之自白與事實相符，堪予採信。本件事證明確，被告
    罪嫌應堪認定。
二、核被告所為，係犯刑法第321條第1項第1、2款之加重竊盜罪
    嫌。被告之犯罪所得，請依刑法第38條之1第1項規定宣告沒
    收；如全部或一部不能沒收或不宜執行沒收時，請依同條第3項
    規定，追徵其價額。
三、依刑事訴訟法第251條第1項提起公訴。
　　此　致
臺灣臺中地方法院
中　　華　　民　　國　 111　　年　　4 　　月　　28　　日
 　　　　　　　　　　  檢  察  官　   黃  政  揚
本件正本證明與原本無異
中　　華　　民　　國　 111　　年　　5 　　月　　6 　　日
                       書  記  官     蕭  正  玲